【裁判字號】    97,台抗,215
【裁判日期】    970320
【裁判案由】    對於檢察官執行其違反懲治盜匪條例等罪殘刑之指揮聲明異議
【裁判全文】
最高法院刑事裁定              九十七年度台抗字第二一五號
再 抗告 人  甲○○
上列再抗告人因對於檢察官執行其違反懲治盜匪條例等罪殘刑之
指揮聲明異議，不服台灣高等法院中華民國九十六年十一月三十
日駁回其抗告之裁定（九十六年度抗字第一三三一號），提起再
抗告，本院裁定如下：
    主  文
原裁定撤銷，應由台灣高等法院更為裁定。
    理  由
按受保護管束人違反保護管束規則，情節重大，經依保安處分執
行法第七十四條之二、第七十四條之三規定，撤銷假釋，執行殘
刑者，仍屬刑事裁判執行之一環，為廣義之司法行政處分；倘其
對檢察官指揮執行撤銷假釋之原因事實不服，非不得依刑事訴訟
法第四百八十四條之規定，向諭知原刑事裁判之法院聲明異議，
以求救濟。原裁定認定：再抗告人甲○○前因違反懲治盜匪條例
等罪案件，經最高法院以八十年度台上字第二二Ｏ八號判決駁回
上訴，應執行無期徒刑確定，於民國八十年六月二十五日入監執
行，九十三年十月十二日假釋出監，並付保護管束。抗告人於假
釋期間另犯妨害自由等罪案件，經台灣士林地方法院檢察署檢察
官以九十五年度偵字第四一二一號提起公訴，且抗告人於九十五
年三月十二日及同年四月十二日均未遵期至台灣台北地方法院檢
察署報到，法務部即依此認定抗告人於保護管束期間內未保持善
良品行，且違反保護管束期間應遵守事項，情節重大，而依保安
處分執行法第七十四條之三規定撤銷其保護管束及受保護管束人
之假釋處分，由台灣台北地方法院檢察署檢察官以執行指揮書令
再抗告人入監執行殘刑等情，如若無誤，則再抗告人以對檢察官
指揮執行撤銷假釋之原因事實不服，依刑事訴訟法第四百八十四
條之規定聲明異議時，自應向原諭知該刑事裁判之法院聲明異議
，始屬適法。卷查再抗告人前所犯違反懲治盜匪條例等罪案件，
經台灣台北地方法院以七十八年度訴字第一七八五號，就其所犯
盜匪罪部分，判處死刑，褫奪公權終身；該部分上訴經台灣高等
法院以七十九年上重訴字第七一號撤銷改判，論處無期徒刑，禠
奪公權終身，上訴經最高法院以八十年度台上字第二二Ｏ八號判
決駁回確定，有原審卷附台灣高等法院被告前案紀錄表乙份在卷
（見原審卷第二十四頁）可按；則台灣台北地方法院是否為原諭
知該刑事裁判之法院？其可否受理本件聲明異議？均待調查釐清
，第一審就此未予審究，即就再抗告人之聲明異議為實體上駁回
之裁定，自屬於法有違，原法院仍未審究而予維持，亦非適法。
本件再抗告意旨雖未指摘及此，但原裁定既有不當，仍應予撤銷
，由原審法院查明後更為適法之裁定。
據上論結，應依刑事訴訟法第四百十三條前段，裁定如主文。
中    華    民    國  九十七  年    三    月   二十   日
                      最高法院刑事第十庭
                          審判長法官  洪  文  章
                                法官  王  居  財
                                法官  郭  毓  洲
                                法官  黃  梅  月
                                法官  邱  同  印
      本件正本證明與原本無異
                                      書  記  官
中    華    民    國  九十七  年    三    月  二十四  日
                                                 W


司法院資訊處製作；財團法人民間司法改革基金會備份。
